臺灣高雄地方法院刑事判決　　　　　　　　　　　　九十三年度簡上字第七００號
　　上　訴　人　乙○○　男三十.
　　即　被　告
右列上訴人因違反動產擔保交易法案件，不服臺灣高雄地方法院高雄簡易庭九十三年
度簡字第四二三八號中華民國九十三年九月九日第一審判決（臺灣高雄地方法院檢察
署檢察官聲請簡易處刑案號九十三年度偵字第一四一一三號），提起上訴，本院管轄
之第二審合議庭判決如左：
    主  文
上訴駁回。
    事  實
一、乙○○於民國九十二年十一月四日，以動產擔保交易分期付款買賣之方式，向設
    於桃園縣中壢市○○路○段七０五號之「福灣企業股份有限公司」（下稱福灣公
    司）購買車牌號碼二０九九─ＧＴ號之自用小客車一輛，為動產抵押之債務人，
    雙方並簽立動產擔保交易附條件買賣契約書，約定購車之總價為新臺幣（下同）
    七十六萬九千六百三十二元，貸款期限自九十二年十一月三十日起至九十六年十
    月三十日止，分四十八期攤還貸款，每月為一期，每月償還一萬六千零三十四元
    ，標的物存放地點為乙○○位在臺北縣中和市○○路一四八巷一八之三號四樓住
    處，在價金未清償前，乙○○對該標的物僅得依約占有使用，不得任意遷移、隱
    匿、出質或為其他處分。詎乙○○於取得上開標的物，僅給付三期分期款後，竟
    意圖不法之利益，於不詳時間，將上開標的物，以二十萬元之代價，典當予臺北
    縣永和市之某當鋪，亦未再繳納任何分期款，致福灣公司追索無著受有損害，嗣
    經福灣公司派員前往標的物存放地點查訪未著，始悉上情。
二、案經福灣公司訴由臺灣臺南地方法院檢察署呈請臺灣高等法院檢察署檢察長令轉
    臺灣高雄地方法院檢察署檢察官偵查起訴。
    理  由
一、訊據被告乙○○於本院審理中坦承其於右揭時、地，以動產擔保交易分期付款買
    賣之方式，向福灣公司購買車牌號碼二０九九─ＧＴ號自用小客車一輛，並貸得
    七十六萬九千六百三十二元，嗣僅繳納三期款項，即於不詳時間，將上開車輛以
    二十萬元之代價，典當予某不詳當舖之事實，核與告訴人代理人盧怡蓉於警詢中
    指訴被告以分期付款方式購買上開自小客車，僅繳納三期款項後，即未再支付分
    期款，履經催繳均不置理，公司派人查訪約定存放地點，已不見標的物等語大致
    相符；此外，復有動產擔保交易附條件買賣設定登記申請書、附條件買賣合約、
    汽車新領牌照登記書、電腦催收記錄表、存證信函各一份在卷可資佐證，足認被
    告上開自白與事實相符，應可採信。綜上所述，本案事證明確，被告犯行，應堪
    認定。
二、查被告係動產擔保交易之債務人，其將標的物出質，使債權人無法索回車輛，受
    有損害，核其所為，係犯動產擔保交易法第三十八條之意圖不法利益，將標的物
    出質，致生損害於債權人罪。原審審酌被告違反動產擔保交易法，破壞社會經濟
    秩序，且迄未與告訴人達成和解，惟念其並無前科，有臺灣高等法院被告全國前
    案紀錄表一份在卷可憑，並衡量其犯罪之動機、目的、手段、所生之危害及犯罪
    後之態度等一切情狀，依刑事訴訟法第四百四十九條第一項、第三項、第四百五
    十四條第二項，動產擔保交易法第三十八條、刑法第十一條前段、第四十一條第
    一項、罰金罰鍰提高標準條例第一條前段、第二條，逕以簡易判決量處被告有期
    徒刑四月，併諭知如易科罰金之折算標準，本院合議庭認其認事用法均無違誤，
    量刑亦稱妥適。上訴人即被告上訴意旨認量刑過重，顯無理由，上訴應予駁回。
據上論斷，應依刑事訴訟法第四百五十五條之一第三項、第三百六十八條，判決如主
文。
本案經檢察官甲○○到庭執行職務。
中　　　華　　　民　　　國　　九十三　　年　　 十二 　　月　　二十二　　日
                                  臺灣高雄地方法院刑事鳳山庭
                                        審判長法官  陳志銘
                                              法官  林芳華
                                              法官  王雅苑
右正本證明與原本無異。
不得上訴。
                                        法院書記官  林志衡
中　　　華　　　民　　　國　　九十三　　年　　 十二 　　月　　二十二　　日
附錄本判決論罪之法條：
動產擔保交易法第三十八條
動產擔保交易之債務人，意圖不法之利益，將標的物遷移、出賣、出質、移轉、抵押
或為其他處分，致生損害債權人者，處三年以下有期徒刑、拘役或科或併科六千元以
下之罰金。
